【裁判字號】    98,審小上,122
【裁判日期】    971030
【裁判案由】    清償債務
【裁判全文】
臺灣臺北地方法院民事裁定           98年度審小上字第122號
上  訴  人  丙○○
被上訴人    乙○（台灣）商業銀行股份有限公司
法定代理人  甲○○
當事人間請求清償債務事件，上訴人對於中華民國98年7月31日
本院臺北簡易庭98年度北小字第1851號第一審小額民事判決提起
上訴，本院裁定如下：
    主  文
上訴駁回。
第二審訴訟費用新臺幣壹仟伍佰元由上訴人負擔。
    理  由
一、按對於小額程序之第一審裁判上訴，非以其違背法令為理由
    ，不得為之；至其上訴狀應記載上訴理由，表明下列各款事
    項：一原判決所違背之法令及其具體內容，二依訴訟資料可
    認為原判決有違背法令之具體事實，民事訴訟法第436條之
    24第2項、第436條之25分別定有明文。又依同法第436條之
    32第2項準用第468條及第469條第一款至第五款規定，判決
    不適用法規或適用不當者，為違背法令，其中判決有同法第
    四百六十九條第一款至第五款情形之一者，為當然違背法令
    。是當事人於小額訴訟程序提起上訴，如依民事訴訟法第46
    8條規定，以第一審判決有不適用法規或適用法規不當為理
    由時，其上訴狀或理由書應有具體之指摘，並揭示該法規之
    條項或其內容；若係成文法以外之法則，應揭示該法則之旨
    趣；倘為司法院解釋、或最高法院之判例，則應揭示該判解
    之字號或其內容。如以民事訴訟法第469條第1款至第5款情
    形為理由時，其上訴狀或理由書，應揭示合於該條款之事實
    。上訴狀或理由書如未依此項方法表明者，即難認為已對第
    一審判決之違背法令有具體之指摘，其上訴自難認為合法。
二、本件上訴人上訴意旨僅略述：上訴人從未申請及使用乙○信
    用卡云云。為此提起上訴，求為廢棄原判決。
三、卷查，綜觀上訴人所執之上訴理由，僅係對原判決事實認定
    之爭執，另於上訴後再行聲請調查證據，此實未具體說明原
    審判決有何不適用法規或適用法規不當之情形，亦未揭示該
    法規之條項或其內容，及合於民事訴訟法第469條所列各款
    之事實，要難認對原審判決有如何違背法令情事已為具體之
    指摘，揆諸前揭說明，自不得謂已合法表明上訴理由。從而
    ，本件上訴不合程式，為不合法，應予駁回。
四、訴訟費用之負擔：本件上訴裁判費為新臺幣1,500元，應由
    上訴人負擔，爰確定如主文第二項所載。
五、據上論結，本件上訴為不合法，依民事訴訟法第436條之32
    第1項、第2項、第444條第1項前段、第95條、第78條、第43
    6條之19第1項，裁定如主文。
中    華    民    國    97    年    10    月    30    日
                  民事第六庭    庭  長  朱漢寶
                                法  官  傅中樂
                                法  官  張瑜鳳
以上正本係照原本作成
本裁定不得抗告。
中    華    民    國    98    年    10    月    30    日
                                書記官  羅元秀


司法院資訊處製作；財團法人民間司法改革基金會備份。
